Inventaris van het fotoarchief van de Directie Communicatie van het ministerie van Landbouw, Natuur en Voedselkwaliteit, (1961) 1973-1995
Nationaal Archief, Den Haag
- Contactafdrukken K-serie, 2.
  - K 651 - 750, 1973 - 1976; 22; 93 contactafdrukken
    - K 684 Bloeiende kaardebol, kruiskruid, grassen 1976
    - K 685 Lelies, moeraslathyrus, klaver 1976
    - K 686 Moerasplanten 1976
    - K 687 Moerasplanten, driekleurige viooltjes 1976
    - K 688 Landschappen 1976
    - K 689 Lelies, libel net verpopt 1976
    - K 690 Lelies 1976
    - K 691 Landschappen 1976
    - K 692 Lelies, vlier, driekleurig viooltje, haren van de zeis 1976
    - K 693 Landschappen 1976
    - K 694 Landschappen 1976
    - K 695 ZAC Wageningen 1976
    - K 696 Lelies 1976
    - K 697 Lelies 1976
    - K 698 Lelies 1976
    - K 700 Bloemvormen den en eik 1976
    - K 701 Varkens 1976
    - K 702 Varkens 1976
    - K 703 Varkens 1976
    - K 704 Lelies planboed Internationaal Agrarisch Centrum Wageningen 1976
    - K 705 Lelies en aubergines 1976
    - K 706 Rode aardbei, spinazie 1976
    - K 707 Lelies 1976
    - K 708 Boswachterij Noordwijk 1976
    - K 709 Haagse Bos te Den Haag, botulisme bij eend 1976
    - K 710 Noordwijk, Haagse Bos te den haag 1976
    - K 711 Lelies, uienspuiten Hoekse Waard 1976
    - K 712 Combines Hoekse Waard, droogtescheuren 1976
    - K 713 Dierenartsenpraktijk 1976
    - K 714 Dierenartsenpraktijk 1976
    - K 715 Tuinaanleg 1976
    - K 716 Paprika's, sportvisser 1976
    - K 717 Lelies 1976
    - K 718 Landschappen: Westland, repro's 1976
    - K 719 Tuinen te Krimpen aan de IJssel, mosselen koken te Yerseke 1976
    - K 720 Mossels en oesters 1976
    - K 721 Mosselen 1976
    - K 722 Mosselen en kokkels 1976
    - K 723 Mosselen en oesters eten 1976
    - K 724 Haven van Yerseke, mosselen 1976
    - K 725 Mosselen verpakt, mosselen eten 1976
    - K 726 Lelies 1976
    - K 727 Lelies 1976
    - K 728 Lelies, verpakte mosselen en oesters 1976
    - K 729 Lelies, verpakte mosselen en oesters 1976
    - K 730 Komkommers, zonnebloem 1976
    - K 731 Komkommers 1976
    - K 732 Zaadkolf gevlekte aronskelk, reuzenbovist 1976
    - K 733 Tomaten aan struik 1976
    - K 734 Tomaten in kas 1976
    - K 735 Zaadkloven Aronskelk, reuzenzwam 1976
    - K 736 Veetransport naar Malta 1976
    - K 737 Praktijkschool Amelo 1976
    - K 738 Veetransport naar Malta 1976
    - K 739 Praktijkschool Almelo 1976
    - K 740 Praktijkschool Barneveld 1976
    - K 741 Lelies en sla warenhuis 1976
    - K 742 Lelies 1976
    - K 743 Scherven, middeleeuws aardewerk 1976
    - K 744 School 1976
    - K 745 School 1976
    - K 746 Vraatbeeld iepenspintkever 1976
    - K 747 Bleke bekerzwam, hazepootje, stijfselzwam, kikkertje, lieveheersbeestje 1976
    - K 748 Scherven middeleeuws aardewerk, bleke bekerzwam 1976
    - K 749 Slakroos explosie in het Westland, nieuwe vaart tussen Loosduinen en Poeldijk 1976
    - K 750 Lelies 1976
  - K 751 - 850, 1976 - 1977; 23; 98 contactafdrukken
    Vervallen K 779 - K 780
    - K 751 Tuinaanleg 1976
    - K 752 Tuinaanleg 1976
    - K 753 Tuinaanleg 1976
    - K 754 Spanrups op wilg, bloemstukken diner Oude Raadhuis Den Haag 1976
    - K 755 Langpootmug 1976
    - K 756 Oester en mosselbroed 1976
    - K 757 Paddestoelen Haagse Bos te Den Haag 1976
    - K 758 Paddestoelen Haagse Bos te Den Haag 1976
    - K 759 Savelsebos, paddestoelen Limburg 1976
    - K 760 Melkwegpad Hoog Halen 1976
    - K 761 Melkwegpad Hoog Halen 1976
    - K 762 Melkwegpad Hoog Halen 1976
    - K 763 Melkwegpad Hoog Halen, radiotelescoop, natuurpad 1976
    - K 764 Natuurpad Hoog Halen 1976
    - K 765 Paddestoelen Haagse Bos te Den Haag 1976
    - K 766 Afslag vis Scheveningen 1976
    - K 767 Aanvoer visafslag Scheveningen 1976
    - K 768 Paddestoelen Haagse Bos te Den Haag, forel merken 1976
    - K 769 Forel merken 1976
    - K 770 Tentoonstellingskasten Staatsbosbeheer, boswachterij de Vuursche 1976
    - K 771 Boswachterij de Vuursche 1976
    - K 772 Boswachterij de Vuursche, forel merken 1976
    - K 773 Tentoonstellingskasten Staatsbosbeheer 1976
    - K 774 AVB 1976
    - K 775 AVB 1976
    - K 776 AVB 1976
    - K 777 AVB 1976
    - K 778 AVB 1976
    - K 781 Scheepsmodel kotter Goedereede 14 1976
    - K 782 Poppen Denig 1977
    - K 783 Poppen Denig 1977
    - K 784 Mosselverwerking (bedrijf Cornelisse-Yerseke) 1977
    - K 785 Grüne Woche landbouwstentoonstelling Berlijn (bloemhal) 1977
    - K 786 Grüne Woche landbouwstentoonstelling Berlijn (stand) 1977
    - K 787 Grüne Woche landbouwstentoonstelling Berlijn (stand, bloembol) 1977
    - K 788 Grüne Woche landbouwstentoonstelling Berlijn (stand) 1977
    - K 789 Grüne Woche landbouwstentoonstelling Berlijn (stand) 1977
    - K 790 Grüne Woche landbouwstentoonstelling Berlijn (stand) 1977
    - K 791 Instituut voor Veeteeltkundig Onderzoek Zeist 1977
    - K 792 Instituut voor Veeteeltkundig Onderzoek Zeist 1977
    - K 793 Instituut voor Veeteeltkundig Onderzoek Zeist 1977
    - K 794 Schaapskooi Noetselerberg Staatsbosbeheer 1977
    - K 795 Instituut voor Veeteeltkundig Onderzoek Zeist, hertenkamp 1977
    - K 796 Praktijkschool Barneveld 1977
    - K 797 Praktijkschool Barneveld 1977
    - K 798 Praktijkschool Barneveld 1977
    - K 799 Brabant hydrocultuur 1977
    - K 800 Kikkervisjes 1977
    - K 801 Stands Vismaatschappij 1977
    - K 802 Viskaarten 1977
    - K 803 Kikkervisjes rana vidibunda 1977
    - K 804 Mosselzaadvissen 1977
    - K 805 Mosselzaadvissen 1977
    - K 806 Mosselzaadvissen 1977
    - K 807 Mosselzaadvissen 1977
    - K 808 Mosselzaadvissen 1977
    - K 809 Rozenstokken bij edelhert, mosselzaadvissen 1977
    - K 810 Visserij, uien 1977
    - K 811 Uienverwerking 1977
    - K 812 Uienverwerking 1977
    - K 813 Stadduin (technisch) 1977
    - K 814 Stadduin (technisch) 1977
    - K 815 Stadduin (technisch) 1977
    - K 816 Arnithogalum (Haagse Bos te Den Haag) 1977
    - K 817 Stadduin 1977
    - K 818 Stadduin 1977
    - K 819 Stadduin 1977
    - K 820 Kikkervisjes 1977
    - K 821 Vlist (technisch) 1977
    - K 822 Vlist (technisch) 1977
    - K 823 Wilde planten 1977
    - K 824 Wilde planten, kikkervisjes 1977
    - K 825 Militaire Willemsorde visserijonderscheiding, schip Teidens, paardebloem 1968
    - K 826 Landschappen Noordwest-Overijssel, bloeiende aardappels 1977
    - K 827 Zeeland moeras, wei (technisch) 1977
    - K 828 Landschappen Giethoorn (technisch) 1977
    - K 829 Landschappen Giethoorn (technisch) 1977
    - K 830 Weerribben, landschap bij Steenwijk (technisch) 1977
    - K 831 Landschappen Zuid-Hollandse eilanden (technisch) 1977
    - K 832 Koeien, kalveren, weerribben (technisch) 1977
    - K 833 Landschappen Giethoorn (technisch) 1977
    - K 834 Wilde planten (Noordwijk) 1977
    - K 835 Wilde planten (Noordwijk) 1977
    - K 836 Wilde planten (Noordwijk) 1977
    - K 837 Noordwijk (technisch) 1977
    - K 838 Noordwijk, Betuwe (technisch) 1977
    - K 839 Limburg 1977
    - K 840 Limburg 1977
    - K 841 Limburg 1977
    - K 842 Limburg 1977
    - K 843 Limburg 1977
    - K 844 Limburg 1977
    - K 845 Limburg 1977
    - K 846 Limburg 1977
    - K 847 Overijssel 1977
    - K 848 Overijssel 1977
    - K 849 Overijssel 1977
    - K 850 Overijssel 1977
  - K 851 - 950, 1977 - 1978; 24; 99 contactafdrukken
    Vervallen: K 929
    - K 851 - K 901 Thema voorstelling contactafdruk onbekend ongedateerd
    - K 902 Mosselen en oesters 1977
    - K 903 Tuinaanleg etcetera 1977
    - K 904 Schapen Nederland, Holland, uienoogst 1977
    - K 905 Uienoogst Noord-Oostpolder 1977
    - K 906 Uienoogst Noord-Oostpolder 1977
    - K 907 Aardappelbewaarplaatsen, Wieringermeer 1977
    - K 908 Aardappelbewaarplaatsen, Wieringermeer 1977
    - K 909 Aardappelbewaarplaatsen, Wieringermeer 1977
    - K 910 Aardappelbewaarplaatsen, Wieringermeer 1977
    - K 911 Schilderij van de haven van Colijnplaat; Boxers 1977
    - K 912 Mosselkaken; Boxers, Engelse bulldog 1977
    - K 913 Visserij op de Maas, Borgharen, Elsloo, Eijsderbos 1977
    - K 914 Eijsderbos en anderen 1977
    - K 915 Bezoekerscentrum Sarelsbos- Kerkhof en omgeving Sint Geertruid 1977
    - K 916 Visvijver Hoensbroek; landschap Noordbeek; landschap bij Vaals 1977
    - K 917 Bezoekerscentrum Savelsbos; omgeving Eijsderbos 1977
    - K 918 Visvijver Hoensbroek 1977
    - K 919 Omgeving Sint Geertruid; Eijsderbos 1977
    - K 920 Savelsbos en anderen 1977
    - K 921 Sportvisserij Borghoren, Geulle en Mergelgroeve Savelsbos 1977
    - K 922 Mosselrestaurant Philippine; landschap bij Vaals; Epen; sportvisserij Borgharen 1977
    - K 923 Exportartikelen Amerika 1977
    - K 924 Exportartikelen Amerika 1977
    - K 925 De Weerribben 1977
    - K 926 De Weerribben 1977
    - K 927 Colijnsplaat haven; melkwinning 1977
    - K 928 Melkwinning 1977
    - K 930 Verkoopverpakking (Anthurium, Orchidee, Gerbera) 1977
    - K 931 Boerenkaas maken 1977
    - K 932 Boerenkaas maken 1977
    - K 933 Melkwinning 1977
    - K 934 Boerenkaas maken 1977
    - K 935 Melkwinning 1977
    - K 936 Melkwinning 1977
    - K 937 Boerenkaas maken 1977
    - K 938 Spoelmachine (platvis) 1977
    - K 939 Boerenkaas keuring Haastrecht 1978
    - K 940 Boerenkaas Keuring Haastrecht 1978
    - K 941 Kuiperij Van 't Riet (Aarlanderveen) 1978
    - K 942 Kuiperij Van 't Riet (Aarlanderveen) 1978
    - K 943 Kuiperij Van 't Riet (Aarlanderveen) 1978
    - K 944 Kuiperij Van 't Riet (Aarlanderveen) 1978
    - K 945 Rabarber onder glas 1978
    - K 946 Bewaarkool 1978
    - K 947 Bewaarkool 1978
    - K 948 Grüne Woche landbouwtentoonstelling Berlijn 1978
    - K 949 Grüne Woche landbouwtentoonstelling Berlijn 1978
    - K 950 Grüne Woche landbouwtentoonstelling Berlijn 1978
    - K 901 Koud buffet 1977
  - K 951 - 1050, 1978; 25; 100 contactafdrukken
    - K 951 Grüne Woche landbouwtentoonstelling Berlijn 1978
    - K 952 LTS Naaldwijk 1978
    - K 953 Colijnsplaat: haven en westlandstudio's 1978
    - K 954 LTS Naaldwijk 1978
    - K 955 LTS Naaldwijk 1978
    - K 956 Vishandel Rotterdam 1978
    - K 957 Vishandel Schmidt Rotterdam 1978
    - K 958 Vishandel Schmidt Rotterdam 1978
    - K 959 Infotiek, bibliotheek en filmotheek VEB 1978
    - K 960 Close-up: sla in rij 1978
    - K 961 Sla snijden bij het sla-warenhuis J. van Nieuwkerk 1978
    - K 962 Sla snijden bij het sla-warenhuis J. van Nieuwkerk 1978
    - K 963 Sla-warenhuis en tomaten 1978
    - K 964 Rijks middelbare tuinbouwschool de Lier 1978, Contactafruk
    - K 965 Rijks middelbare tuinbouwschool de Lier 1978
    - K 966 Rijks middelbare tuinbouwschool de Lier 1978
    - K 967 Schip 302 1978
    - K 968 S en B proefvisserij 1978
    - K 969 S en B proefvisserij 1978
    - K 970 S en B proefvisserij 1978
    - K 971 S en B proefvisserij 1978
    - K 972 S en B proefvisserij 1978
    - K 973 Schapen Noord-Holland 1978
    - K 974 S en B Utrecht 1978
    - K 975 S en B Utrecht 1978
    - K 976 S en B Utrecht 1978
    - K 977 Bollenvelden: Lisse en Noordwijk 1978
    - K 978 Haven: Stellendam en Colijnsplaat 1978
    - K 979 Lintjesregen 1978
    - K 980 Haven: Stellendam Keizerskroon 1978
    - K 981 VISMA 1978
    - K 982 Keukenhof 1978
    - K 983 Keukenhof 1978
    - K 984 Keukenhof 1978
    - K 985 Keukenhof 1978
    - K 986 Keukenhof en Staelduinse Bos 1978
    - K 987 Staelduinse Bos 1978
    - K 988 Staelduinse Bos 1978
    - K 989 Boskoop 1978
    - K 990 Boskoop: Voorlichtingsbureau voor de Voeding 1978
    - K 991 Boskoop: landschap bij Giessenburg 1978
    - K 992 Boskoop: landschap bij Noetselerberg 1978
    - K 993 Boskoop: landschap bij Noetselerberg 1978
    - K 994 Boskoop: landschap bij Noetselerberg 1978
    - K 995 Maaltijden Voorlichtingsbureau voor de Voeding, landschappen bij Giessenberg, Noetselerberg en Veenplaats 1978
    - K 996 Voorlichtingsbureau voor de Voeding: schotels 1978
    - K 997 Voorlichtingsbureau voor de Voeding: schotels 1978
    - K 998 Wolfsklauw Noetselerberg en aardappelbedrijf Nedato: Oud Beijerland 1978
    - K 999 Wolfsklauw Noetselerberg en aardappelbedrijf Nedato: Oud Beijerland 1978
    - K 1000 Wolfsklauw Noetselerberg en aardappelbedrijf Nedato Oud Beijerland 1978
    - K 1001 Boterschaapje en gewei. 1978
    - K 1002 Boskoop 1978
    - K 1003 Voorlichtingsbureau voor de voeding 1978
    - K 1004 Voorlichtingsbureau voor de voeding 1978
    - K 1005 Voorlichtingsbureau voor de voeding, hektrawlers in Scheveningse haven en stand maquette 1978
    - K 1006 Stand maquette 1978
    - K 1007 Boskoop: Voorlichtingsbureau voor de voeding 1978
    - K 1008 Aardappelverwerking Oost-Voorne: faunabeheer 1978
    - K 1009 Aardappelsorteerbedrijf, camping brouwersdam en wilde planten 1978
    - K 1010 Wildschade: faunabeheer 1978
    - K 1011 Oostvoorne: faunabeheer 1978
    - K 1012 Graszaadwinning wildschade 1978
    - K 1013 Sportvissers Grevelingen, maaiboot Organisatie ter Verbetering van de Binnenvisserij (OVB) 1978
    - K 1014 Recreatievijver boswachterij staphorst 1978
    - K 1015 Camping brouwershaven, recreatievijver boswachterij staphorst, runderen bij giethoorn 1978
    - K 1016 Wilgenroosjes, Brouwershaven, recreatievijver Staphorst 1978
    - K 1017 Boskoop 1978
    - K 1018 Boskoop 1978
    - K 1019 Westland Brouwershaven, boswachterij Westerschouwen 1978
    - K 1020 Boswachterij Westenschouwen 1978
    - K 1021 Boswachterij Westenschouwen 1978
    - K 1022 Vlasoogst op Goeree 1978
    - K 1023 Boswachterij Westenschouwen 1978
    - K 1024 Boswachterij Westenschouwen 1978
    - K 1025 Oogsten Flevoland 1978
    - K 1026 Erwtenoogst Zeeland, pieren steken 1978
    - K 1027 Doperwtenoogst Zeeland 1978
    - K 1028 Doperwtenoogst Zeeland 1978
    - K 1029 Graanoogst 1978
    - K 1030 Graanoogst 1978
    - K 1031 Zuidelijk Flevoland: Noetselerberg 1978
    - K 1032 Zuidelijk Flevoland: Noetselerberg 1978
    - K 1033 Zuidelijk Flevoland: Noetselerberg 1978
    - K 1034 Zuidelijk Flevoland: Noetselerberg 1978
    - K 1035 Schaapskooi: Noetselerberg 1978
    - K 1036 Schaapskudde: Noetselerberg 1978
    - K 1037 Wilde zwijnen: omgeving Nunspeet 1978
    - K 1038 Wilde zwijnen: omgeving Nunspeet 1978
    - K 1039 Schaapskudde: Noetselerberg, wandmozaiek bosbouwschool 1978
    - K 1040 wandmozaiek bosbouwschool, Houtzagerij 1978
    - K 1041 Houtzagerij, damherten 1978
    - K 1042 Houtzagerij, grondverzetmachines 1978
    - K 1043 Grondverzetmachines 1978
    - K 1044 Grondverzetmachines, bosbouw en cultuurtechnische school te Velp 1978
    - K 1045 Gezondheidsdienst van dieren: Boxtel 1978
    - K 1046 Gezondheidsdienst van dieren: Boxtel 1978
    - K 1047 Gezondheidsdienst van dieren: Boxtel, varkensblikken 1978
    - K 1048 Varkensblikken 1978
    - K 1049 Consulentschap rundveeteelt: Doetinchem 1978
    - K 1050 Consulentschap rundveeteelt: Doetinchem 1978
  - K 1051 - 1150, 1978 - 1979; 26; 100 contactafdrukken
    - K 1051 Consulentschap Rundveeteelt Doetinchem 1978
    - K 1052 Consulentschap Rundveeteelt Doetinchem, School voor bosbouw en cultuurtechniek 1978
    - K 1053 Consulentschap Rundveeteelt Doetinchem, School voor bosbouw en cultuurtechniek 1978
    - K 1054 Consulentschap Rundveeteelt Doetinchem, School voor bosbouw en cultuurtechniek 1978
    - K 1055 Gezondheidsdienst Boxtel 1978
    - K 1056 Consulentschap van de Varkenshouderij 1978
    - K 1057 Consulentschap van de Varkenshouderij 1978
    - K 1058 Consulentschap van de Varkenshouderij (familie Norree) 1978
    - K 1059 Praktijkschool Barneveld (siervogels) 1978
    - K 1060 Siervogels, meerval en kop graskarper 1978
    - K 1061 Limburg, Huizen 1978
    - K 1062 Limburg, Huizen 1978
    - K 1063 Varkens, Kuikens Consulentschap Assen 1978
    - K 1064 Varkens, Kuikens Consulentschap Assen 1978
    - K 1065 Varkens, Kuikens Consulentschap Assen 1978
    - K 1066 Kippenhokken (mesterij) exterieur en interieur Consulentschap Assen 1978
    - K 1067 Interieur kuikenhok, exterieur varkenshok, Consulentschap Assen 1978
    - K 1068 Kippenstallen Barneveld 1978
    - K 1069 Informatie Verpleegkundige en Verzorgende Opleidingen (IVVO) te Lelystad, Gezondheidsdienst Arnhem 1978
    - K 1070 Gezondheidsdienst Arnhem, Uienfederatie Middelharnis 1978
    - K 1071 Uienfederatie Middelharnis 1978
    - K 1072 Kippen Barneveld 1978
    - K 1073 Minister van der Stee 1978
    - K 1074 Informatie Verpleegkundige en Verzorgende Opleidingen (IVVO) 1978
    - K 1075 Uienfederatie 1978
    - K 1076 Melklokalen Consulentschap Doetinchem 1978
    - K 1077 Melklokalen Consulentschap Doetinchem 1978
    - K 1078 Hoge Veluwe, praktijkschool Horst 1978
    - K 1079 Hoge Veluwe, praktijkschool Horst 1978
    - K 1080 Hoge Veluwe, praktijkschool Horst 1978
    - K 1081 Kuiken uit ei 1978
    - K 1082 Kuiken uit ei 1978
    - K 1083 Kuiken uit ei 1978
    - K 1084 Kuiken uit ei 1978
    - K 1085 Praktijkschool Horst 1978
    - K 1086 Praktijkschool Horst en Almelo 1978
    - K 1087 Praktijkschool Almelo 1978
    - K 1088 Praktijkschool Almelo 1978
    - K 1089 Biggen 1978
    - K 1090 Reservaat Bremhof 1978
    - K 1091 Reservaat Bremhof 1978
    - K 1092 Reservaat Bremhof 1978
    - K 1093 Landschappen Goeree 1978
    - K 1094 Landschappen Goeree 1978
    - K 1095 Landschappen Goeree 1978
    - K 1096 Duinen, 't Flauwe Werk, Goeree 1978
    - K 1097 Duinen, 't Flauwe Werk, Goeree 1978
    - K 1098 Herfst Soft Focus 1978
    - K 1099 Laboratorium melkcontrole Zutphen 1978
    - K 1100 Laboratorium melkcontrole Zutphen 1978
    - K 1101 Transport heftruck 1978
    - K 1102 Nedato Oud-Beijerland 1978
    - K 1103 Gelders-Overijsselse Zuivelbond (GOZ) Zutphen 1978
    - K 1104 Rijks Hogere School voor Levensmiddelen Technologie, Bolsward 1978
    - K 1105 Rijks Hogere School voor Levensmiddelen Technologie, Bolsward 1978
    - K 1106 Gelders-Overijsselse Zuivelbond (GOZ) Zutphen 1978
    - K 1107 Gelders-Overijsselse Zuivelbond (GOZ) Zutphen 1978
    - K 1108 Gelders-Overijsselse Zuivelbond (GOZ) Zutphen 1978
    - K 1109 Rijks Hogere School voor Levensmiddelen Technologie, Bolsward 1978
    - K 1110 Rijks Hogere School voor Levensmiddelen Technologie, Bolsward 1978
    - K 1111 Rijks Hogere School voor Levensmiddelen Technologie, Bolsward 1978
    - K 1112 Rijks Hogere School voor Levensmiddelen Technologie, Bolsward 1978
    - K 1113 Rijks Hogere School voor Levensmiddelen Technologie, Bolsward 1978
    - K 1114 Rijks Hogere School voor Levensmiddelen Technologie, Bolsward 1978
    - K 1115 Laboratorium Bloembollencultuur Lisse 1978
    - K 1116 Laboratorium Bloembollencultuur Lisse 1978
    - K 1117 Laboratorium Bloembollencultuur Lisse 1978
    - K 1118 Staelduinse Bos in sneeuw 1979
    - K 1119 Staelduinse Bos in sneeuw 1979
    - K 1120 Glas in lood ramen (hal ministerie van LNV) 1979
    - K 1121 Display artikelen 1979
    - K 1122 Westen Schouwen, Sporthaven Brouwershaven 1979
    - K 1123 Sjalotten verwerking Noord-Holland 1979
    - K 1124 Sjalotten verwerking Noord-Holland 1979
    - K 1125 Uienverwerking Snuif 1979
    - K 1126 Uienverwerking Snuif 1979
    - K 1127 Uienverwerking Snuif 1979
    - K 1128 Uienverwerking Snuif, werpmolen, 14e eeuwse voorraadpot 1979
    - K 1129 Landschap Flevoland, forel uitzetten Veerse Meer 1979
    - K 1130 Forel uitzetten Veerse Meer, crocussen Lange Voorhout Den Haag 1979
    - K 1131 Kunstmest strooien, greien Flevopolder 1979
    - K 1132 Organisatie ter Verbetering van de Binnenvisserij (OVB) Lelystad 1979
    - K 1133 Klompenmaker Koos Vreeswijk 1979
    - K 1134 Organisatie ter Verbetering van de Binnenvisserij (OVB) Lelystad, snoekteelt, forel 1979
    - K 1135 Organisatie ter Verbetering van de Binnenvisserij (OVB) snoekteelt, transport en graskarpel 1979
    - K 1136 Organisatie ter Verbetering van de Binnenvisserij (OVB) Lelystad snoek afstrijken 1979
    - K 1137 Organisatie ter Verbetering van de Binnenvisserij (OVB) Lelystad snoek afstrijken 1979
    - K 1138 Organisatie ter Verbetering van de Binnenvisserij (OVB) Lelystad karperteelt, plankton vissen en behuizing S en B 1979
    - K 1139 S en B Utrecht Milieuonderzoek, elektronische meetapparatuur 1979
    - K 1140 S en B proefvisserij 1979
    - K 1141 Klompenmaker 1979
    - K 1142 Klompenmaker 1979
    - K 1143 Mosselzaad vissen Waddenzee 1979
    - K 1144 Mosselzaad vissen Waddenzee 1979
    - K 1145 Mosselzaad vissen Waddenzee 1979
    - K 1146 Boshyacint in Haagse bos te Den Haag 1979
    - K 1147 Boshyacint in Haagse bos te Den Haag 1979
    - K 1148 Boshyacint, paardebloemen 1979
    - K 1149 Boswachterij Leenderbos 1979
    - K 1150 Boswachterij Leenderbos 1979
  - K 1151 - 1200, 1979; 27; 50 contactafdrukken
    - K 1151 Graskuilen, stallen, consulentschap Doetinchem 1979
    - K 1152 Grasmaaier 1979
    - K 1153 Grasmaaier, stallen consulentschap Doetinchem 1979
    - K 1154 Leenderbos consulentschap Doetinchem 1979
    - K 1155 Biesbosch 1979
    - K 1156 Biesbosch 1979
    - K 1157 Biesbosch 1979
    - K 1158 Biesbosch 1979
    - K 1159 Biesbosch 1979
    - K 1160 Wegbermen met planten 1979
    - K 1161 Wegbermen met planten 1979
    - K 1162 Wilde planten 1979
    - K 1163 Wilde planten (insekten) 1979
    - K 1164 Staatsbosbeheer Maliebaan en Boslaan 1979
    - K 1165 Venkel en broccoli 1979
    - K 1166 Venkel en broccoli 1979
    - K 1167 Venkel en broccoli 1979
    - K 1168 Venkel en Hollands meisje 1979
    - K 1169 Bollen pellen Lisse, stal en kuil Doetinchem (consulentschap) 1979
    - K 1170 Bollen pellen Lisse, stal en kuil Doetinchem (consulentschap) 1979
    - K 1171 Stallen, kuil Doetinchem (consulentschap) 1979
    - K 1172 Stallen, kuil Doetinchem (consulentschap) 1979
    - K 1173 Close ups insekten 1979
    - K 1174 Kruisbes, tuinboon, aalbes, aardbei, zwarte bes, tomaat 1979
    - K 1175 Peen, peterselie, spinazie, witlof, gerst, rogge, tarwe, haver, vlas, suikerbiet 1979
    - K 1176 Midden Delfland (Zuidbuurt Maasland en omstreken) 1979
    - K 1177 Midden Delfland, grasland en koeien consulentschap Doetinchem (technisch) 1979
    - K 1178 Midden Delfland (technisch) 1979
    - K 1179 't Woudt, Zuidbuurt Maasland (technisch) Hoge Heul over de Zijde 1979
    - K 1180 Kethel, kassen bij Monster (technisch) 1979
    - K 1181 't Woudt, gezicht op Delft vanaf de weg Den Hoorn-Hodenpijl (technisch) 1979
    - K 1182 't Woudt en omstreken, gezicht op Delft, Kethel 1979
    - K 1183 Kethel, Kerkbuurt, Kassen Westland, Schoorl (Staatsbosbeheer) 1979
    - K 1184 Kassen, Westland bosweg Schoorl (technisch) 1979
    - K 1185 bosweg Schoorl (akkermelkdistel, blauwe zeedistel, zeeuwinde, zeekool, kraaiheide met kruipwilg, kamperfoelie, rondbladig wintergroen) 1979
    - K 1186 bosweg Schoorl 1979
    - K 1187 bosweg Schoorl 1979
    - K 1188 bosweg Schoorl (technisch) 1979
    - K 1189 bosweg Leende (mierenhoop,sterremos, klokjes gentiaan, berkenopslag tussen grove den 1979
    - K 1190 Staatsbosbeheer Leende (jeneverbes, erosie en heideveld, schermkap, rijen aanplant, korstmossen en zwammen op stronk, mierenhoop) 1979
    - K 1191 Staatsbosbeheer Schoorl, schakelkast warenhuis, Staatsbosbeheer Leende (gagel, prent van ree, oud konijnenhol) 1979
    - K 1192 Staatsbosbeheer, Leende 1979
    - K 1193 Staatsbosbeheer Leende: jonge aanplant en schermkap, Staatsbosbeheer Schoorl Wendkuil (technisch) 1979
    - K 1194 Staatsbosbeheer Leende: uitgesleept hout, klokjes gentiaan, Schoorl, vlas, leeuwebek, zandzegge, windbeschadiging aan grove den 1979
    - K 1195 Staatsbosbeheer Schoorl, klimop waterranonkel, oude vloed kreek 1979
    - K 1196 Staatsbosbeheer Schoorl 1979
    - K 1197 Staatsbosbeheer Schoorl ondergestoven helm, prenten, zilvermeeuw, Kraaiheide 1979
    - K 1198 Staatsbosbeheer Schoorl 1979
    - K 1199 Staatsbosbeheer Schoorl 1979
    - K 1200 Eendenslachterij Harderwijk 1979
  - K 1201 - 1250, 1979; 28; 50 contactafdrukken
    - K 1201 Eendenslachterij 1979
    - K 1202 Eendenslachterij 1979